【裁判字號】    89,易,998
【裁判日期】    890429
【裁判案由】    傷害
【裁判全文】
臺灣臺南地方法院刑事判決                          八十九年度易字第九九八號
    公  訴  人  臺灣臺南地方法院檢察署檢察官
    被      告  乙○○
右列被告因傷害案件，經檢察官提起公訴（八十九年度偵字第三一九○號），本院判
決如左：
    主  文
乙○○傷害人之身體，處拘役參拾日，如易科罰金，以參佰元折算壹日。
    事  實
一、乙○○與甲○○為夫妻，其於民國八十九年二月十二日二十一時許，在位於臺南
    縣善化鎮○○路二十五巷十二號住處前，因細故與甲○○發生爭執，竟基於傷害
    人身體之犯意，出手將甲○○大力拉甩，致甲○○因之受有左肘瘀傷十二Ｘ七公
    分、左肩紅腫三Ｘ一公分等傷害。
二、案經被害人甲○○訴由臺南縣警察局善化分局報請臺灣臺南地方法院檢察署檢察
    官偵查起訴。
    理  由
一、訊據被告乙○○固對於右揭時地因故和告訴人甲○○發生爭執，其曾用手把告訴
    人拉開等情供承不諱，惟矢口否認有何傷害犯行，辯稱：當天告訴人和另一名男
    子抱在一起，伊就用手拉開她，告訴人跌倒，但伊沒有意思要傷害她云云。經查
    ，右揭事實業據告訴人於警、偵訊時及本院審理時指訴在卷，而告訴人因此受有
    上揭傷害，並有驗傷診斷證明書一紙附卷可稽，而被告確有和告訴人發生爭執，
    並曾用手拉開告訴人等情，亦據被告於警、偵訊及本院審理時所不否認，而告訴
    人所受傷害情形亦是左肘瘀傷及左肩紅腫等，與被告自承拉開告訴人所會導致受
    傷情形大致相符，觀告訴人受傷情形是左肘瘀傷十二Ｘ七公分及左肩紅腫三Ｘ一
    公分，足見被告當時用力尚猛，而拉扯之間將可致人於傷，應可為被告所得知，
    其猶仍為之，自難謂其無傷害犯意至明。是以被告所辯乃卸責之詞，不足採信。
    至被告所聲請傳訊之證人陳詠貞及陳詠芬，渠等雖於本院審理時證稱：被告並未
    很用力，伊母親即告訴人也沒有跌倒，伊等認為被告無傷害犯意等語，然證人等
    亦已證稱被告確曾拉開告訴人，而告訴人受傷情形及被告確具傷害犯意均已如前
    述，自難僅以證人等所言即為被告有利之認定，附此敘明。本件事證已甚明確，
    被告犯行應堪認定。
二、核被告乙○○傷害人之身體，所為係犯刑法第二百七十七條第一項之罪。爰審酌
    被告犯罪之動機、目的、手段、所生危害、其與告訴人發生爭執因而傷害告訴人
    之緣由、與告訴人關係、告訴人所受傷害情形及被告犯後態度等一切情狀，量處
    如主文所示之刑，並諭知易科罰金之折算標準，以資懲儆。
據上論斷，應依刑事訴訟法第二百九十九條第一項前段，刑法第二百七十七條第一項
、第四十一條，罰金罰鍰提高標準條例第一條前段、第二條，判決如主文。
中    華    民    國      八十九    年      四        月      二十九    日
                              臺灣臺南地方法院刑事第四庭
      法  官   楊惠芬
右正本證明與原本無異。
如不服本判決，應於送達後十日內向本院提出上訴狀。
                                      書記官   李榮杰
中    華    民    國      八十九    年      四        月      二十九    日
附錄本案論罪科刑法條全文：
刑法第二百七十七條第一項：
傷害人之身體或健康者，處三年以下有期徒刑、拘役或一千元以下罰金。


司法院資訊處製作；財團法人民間司法改革基金會備份。
